【裁判字號】    99,審訴,14
【裁判日期】    990129
【裁判案由】    違反毒品危害防制條例
【裁判全文】
臺灣新竹地方法院刑事宣示判決筆錄      99年度審訴字第14號
公  訴  人  臺灣新竹地方法院檢察署檢察官
被      告  乙○○
指定辯護人  本院公設辯護人甲○○
上列被告因違反毒品危害防制條例案件，檢察官提起公訴（98年
度毒偵字第1796號）後，聲請改依協商程序而為判決，本院於中
華民國99年1月29日下午4時，在本院刑事第八法庭宣示判決，出
席職員如下：
                審判長法  官  劉兆菊
                      書記官  林兆嘉
                      通  譯  邱立杰
法官起立朗讀判決主文、犯罪事實要旨、處罰條文，及告以上訴
限制、期間並提出上訴狀之法院，且諭知記載其內容：
一、主  文：
    乙○○施用第一級毒品，累犯，處有期徒刑玖月。扣案之如
    附表編號一所示之第一級毒品海洛因拾壹包（驗餘淨重共計
    壹點零公克），均沒收銷燬之。又施用第二級毒品，累犯
    ，處有期徒刑陸月。扣案之如附表編號二所示之第二級毒品
    甲基安非他命捌包（毛重詳如附表編號二所示），均沒收銷
    燬之；扣案之甲基安非他命吸食器壹組，沒收之。應執行有
    期徒刑壹年。扣案之如附表編號一、二所示之第一級毒品海
    洛因拾壹包（驗餘淨重共計零點柒貳公克）、第二級毒品甲
    基安非他命捌包（毛重詳如附表編號二至九所示），均沒收
    銷燬之；扣案之甲基安非他命吸食器壹組，沒收之。
二、犯罪事實要旨：
（一）乙○○前於民國89年間，因施用第一、二級毒品案件，經
      本院於89年4 月28日以89年度毒聲字第1157號裁定送觀察
      、勒戒後，認無繼續施用毒品之傾向，於89年5 月18日執
      行完畢釋放出所，經臺灣新竹地方法院檢察署檢察官於89
      年5 月17日以89年度毒偵字第1023號為不起訴處分確定；
      又於90年間，因施用第二級毒品案件，經本院於90年1 月
      21日以90年度毒聲字第179 號裁定送觀察、勒戒後，認有
      繼續施用毒品之傾向，再經本院於90年3 月12日以90年度
      毒聲字第455 號裁定令入戒治處所施以強制戒治，嗣經停
      止戒治出所，所餘戒治期間交付保護管束，於91年2 月21
      日戒治期滿，保護管束未經撤銷以已執行完畢論；刑責部
      分則經本院於90年6月1日以90年度易字第272 號判決判處
      有期徒刑6 月確定。另於89年間，因搶奪、詐欺等案件，
      經本院於89年6月7日以89年度訴字第287 號判決分別判處
      有期徒刑2年6月、8月，併定應執行有期徒刑3年，迨乙○
      ○提起上訴後，復於臺灣高等法院審理時撤回上訴，因而
      於89年12月12日確定。上揭3罪經接續執行，於92年7月29
      日縮刑假釋出監，所餘刑期交付保護管束，嗣於93年12月
      24日縮刑期滿，保護管束未經撤銷以已執行完畢論。再於
      96年間，因肇事逃逸案件，經本院於96年9 月28日以96年
      度交訴字第54號判決判處有期徒刑7月，減為有期徒刑3月
      又15日確定，甫於96年12月21日易科罰金執行完畢。
（二）詎乙○○仍不知悔改，於前開觀察、勒戒執行完畢釋放出
      所5 年內，再因施用毒品案件經追訴及刑之執行完畢後，
      復基於施用第一級毒品海洛因之犯意，於98年11月16日晚
      間9、10時許，在新竹市○○路66巷1 弄3號6樓之1租屋處
      內，以將第一級毒品海洛因摻入香菸內點燃後吸取煙霧之
      方式，非法施用第一級毒品海洛因1 次；另基於施用第二
      級毒品甲基安非他命之犯意，同於上揭時地，以將甲基安
      非他命置於玻璃球吸食器內燒烤後吸取煙霧之方式，非法
      施用第二級毒品甲基安非他命1 次。嗣乙○○因另案遭通
      緝，為警於98年11月17日凌晨1 時55分許，在新竹市○○
      路66巷1 弄3號5樓之樓梯間緝獲，並在上揭租屋處內扣得
      乙○○所有之第一級毒品海洛因11包（合計毛重及淨重詳
      如附表編號一所示）、第二級毒品甲基安非他命8 包（毛
      重詳如附表編號二所示）及甲基安非他命吸食器1 組；復
      經乙○○同意採集其尿液送驗後，結果呈嗎啡、可待因、
      安非他命、甲基安非他命等陽性反應，始悉上情。
（三）案經新竹市警察局第一分局報告臺灣新竹地方法院檢察署
      檢察官偵查起訴後，經檢察官聲請認罪協商判決，由本院
      合議庭裁定由受命法官獨任改依協商程序而為判決。
三、處罰條文：
    毒品危害防制條例第10條第1項、第2項、第18條第1 項前段
    ，刑法第11條、第47條第1項、第51條第5 款、第38條第1項
    第2款。
四、沒收銷燬及沒收：至為警所扣得之第一級毒品海洛因11包（
    毛重詳如附表編號一所示，保管字號：98年度白保管字第28
    9 號，扣押物品清單見偵查卷第44、45頁，經送驗後，均含
    第一級第6 項毒品海洛因成分，合計淨重1.03公克（合計驗
    餘淨重1.02公克，空包裝總重2.31公克），純度20.55 ％，
    純質淨重0.21公克，有法務部調查局99年1 月5 日調科壹字
    第0982 3034500號濫用藥物實驗室鑑定書1 份在卷可參，見
    本院卷第31頁）及第二級毒品甲基安非他命8 包（毛重詳如
    附表編號二所示，保管字號：99年度院安字第1 號，扣押物
    品清單見本院卷第12、13頁），分屬毒品危害防制條例第2
    條第2 項第1 款、第2 款所定之第一、二級毒品，均係違禁
    物，應依毒品危害防制條例第18條第1 項前段規定，均諭知
    沒收銷燬；至驗罄部分，已失其違禁物之性質，爰不另為沒
    收銷燬之諭知，併予敘明。另扣案之甲基安非他命吸食器1
    組（保管字號：99年度院保字第1 號，扣押物品清單見本院
    卷第15頁），則係被告乙○○所有且係供其施用第二級毒品
    甲基安非他命所用之物，業經被告乙○○供承在卷（見本院
    卷第23頁背面），爰依刑法第38條第1 項第2 款之規定，宣
    告沒收之。
五、協商判決除有刑事訴訟法第455條之4第1項第1款於本訊問程
    序終結前，被告撤銷協商合意或檢察官撤回協商聲請者；第
    2款被告協商之意思非出於自由意志者；第4款被告所犯之罪
    非第455條之2第1項所定得以協商判決者；第6款被告有其他
    較重之裁判上一罪之犯罪事實者；第7 款法院認應諭知免刑
    或免訴、不受理者情形之一，及違反同條第2 項「法院應於
    協商合意範圍內為判決；法院為協商判決所科之刑，以宣告
    緩刑或2 年以下有期徒刑、拘役或罰金為限」之規定者外，
    檢察官與被告均不得上訴。
六、如有前項得上訴之情形，得自收受宣示判決筆錄送達之日起
    10日內，向本院提出上訴書狀，上訴於第二審法院。
本案經檢察官洪期榮到庭執行職務。
中    華    民    國    99    年    1     月    29    日
                  刑事第九庭    書  記  官  林兆嘉
                                審判長法官  劉兆菊
以上筆錄正本係照原本作成。
中    華    民    國    99    年    1     月    29    日
                                書  記  官  林兆嘉
附錄本案論罪科刑法條：
毒品危害防制條例第10條
施用第一級毒品者，處6月以上5年以下有期徒刑。
施用第二級毒品者，處3年以下有期徒刑。
附表：
┌──┬───────────────────────┐
│編號│ 扣案物明細                                   │
├──┼───────────────────────┤
│ 一 │於98年11月17日凌晨1 時55分許，在新竹市○○路66│
│    │巷1弄3號6樓之1所扣得之第一級毒品海洛因11包（毛│
│    │重各為0.51公克、0.26公克、0.27公克、0.26公克、│
│    │0.26公克、0.26公克、0.27公克、0.33公克、0.31公│
│    │克、0.30公克、0.31公克，保管字號：98年度白保管│
│    │字第28號，扣押物品清單見偵查卷第44、45頁），經│
│    │送驗後，均檢出第一級毒品海洛因成分，合計淨重1.│
│    │03公克（合計驗餘淨重1.02公克，空包裝總重2.31公│
│    │克），純度20.55 ％，純質淨重0.21公克，有法務部│
│    │調查局99年月5 日調科壹字第09823034500 號濫用藥│
│    │物實驗室鑑定書1 份在卷可參，見本院卷第31頁。  │
├──┼───────────────────────┤
│ 二 │於98年11月17日凌晨1 時55分許，在新竹市○○路66│
│    │巷1弄3號6樓之1所扣得之第二級毒品甲基安非他命8 │
│    │包（毛重各為0.34公克、0.33公克、0.35公克、0.35│
│    │公克、0.88公克、0.41公克、1.01公克、1.02公克，│
│    │），保管字號：99年度院安字第1號，扣押物品清單 │
│    │見本院卷第12頁。                              │
└──┴───────────────────────┘

司法院資訊處製作；財團法人民間司法改革基金會備份。
